臺灣屏東地方法院刑事判決　　　　　　　100年度訴字第135號
公　訴　人　臺灣屏東地方法院檢察署檢察官
被　　　告　陳誌豐冒名陳佳斌.
上列被告因違反槍砲彈藥刀械管制條例案件，經檢察官提起公訴
（99年度偵字第9299號），因被告於準備程序中就被訴事實為有
罪之陳述，經告知簡式審判程序之旨，並聽取當事人之意見後，
經本院合議庭裁定由受命法官獨任進行簡式審判程序，茲判決如
下：
    主  文
陳誌豐未經許可，寄藏槍枝之主要組成零件，處有期徒刑壹年貳
月，併科罰金新臺幣拾萬元，罰金如易服勞役，以新臺幣壹仟元
折算壹日。扣案之土造金屬槍管壹支、口徑12GAUGE 制式霰彈貳
顆均沒收。
    事  實
一、陳誌豐（冒名陳佳斌）前於民國97年間因違反槍砲彈藥刀械
    管制條例案件，經臺灣臺南地方法院以97年度訴字第2074號
    判決判處有期徒刑6 月確定；於98年間因恐嚇取財案件，經
    同院以98年度簡字第286 號判決判處有期徒刑6 月，並經同
    院以98年度簡上字第74號判決駁回上訴而確定；同年間再因
    公共危險案件，經同院以98年度交訴字第115 號判決判處有
    期徒刑6 月確定，上揭3 案件俟再經同院以99年度聲字第13
    49號裁定應執行有期徒刑1 年4 月確定（現在監執行中，不
    構成累犯）。詎仍猶不知悔改，明知未經許可，不得持有、
    寄藏槍砲彈藥刀械管制條例所列管之槍枝之主要組成零件及
    子彈，竟未經許可，基於寄藏槍枝主要組成零件及子彈之犯
    意，於98年1 、2 月間之某日，在其位在臺南市○市區○○
    路17號住處，受姓名年籍不詳自稱「陳忠寬」之成年男子委
    託，同時收受陳忠寬交付之由屬槍枝主要組成零件之土造金
    屬槍管1 支與非屬槍枝主要組成零件之其餘槍枝零件組合而
    成、不具殺傷力之仿BERETTA 廠M9型半自動手槍製造之改造
    手槍1 支（槍枝管制編號0000000000號），及具殺傷力口徑
    9MM 制式子彈1 顆、口徑12GAUGE 制式霰彈3 顆後代為保管
    ，並將之藏放於上開住處，俟再將上開槍、彈藏置在其使用
    之車牌號碼1409-UU 號自用小客車上。嗣於99年10月9 日下
    午2 時40分許，在屏東縣瑪家鄉北葉村風景1 號之北葉國小
    體育館前時為警盤查，經陳誌豐同意搜索後，當場自該自用
    小客車內扣得上開槍、彈，而查悉上情。
二、案經屏東縣政府警察局內埔分局報告臺灣屏東地方法院檢察
    署檢察官偵查起訴。
    理  由
一、按刑事訴訟法第266 條規定，起訴之效力，不及於檢察官所
    指被告以外之人，即所謂起訴對人之效力。而同法第264 條
    第2 項第1 款規定，起訴書應記載被告之姓名、性別、年齡
    、籍貫、職業、住所或居所或其他足資辨別之特徵，旨在特
    定刑罰權之對象，故起訴之對象為被告其「人」，非其「姓
    名」。故如某甲冒用某乙之名應訊，無論有無被羈押或交保
    ，其特定之人應為某甲，並非被冒名之某乙，檢察官係對某
    甲實施偵查，如認其有犯罪嫌疑並對其提起公訴，雖誤以乙
    名起訴，僅姓名錯誤，其起訴所指被告之人（即應接受審判
    之人）應為某甲而非某乙，法院於審理時，若已查明係冒用
    乙之名義犯罪，即應以甲為其審判對象，僅逕將判決書當事
    人欄之姓名更正為甲，並註明其係冒用某乙姓名，方屬適法
    （最高法院91年度台上字第2212號、91年度台非字第139 號
    判決、臺灣高等法院暨所屬法院90年法律座談會刑事類提案
    第42號意旨參照）。查被告陳誌豐於警詢及偵訊時均係冒用
    「陳佳斌」之名應訊，此情業據被告於本院準備程序時坦承
    不諱（見本院卷第44頁正反面），且被告因本案為警查獲後
    （即冒名「陳佳斌」）所捺印之指紋，經送內政部警政署刑
    事警察局以電腦比對結果，與該局檔存陳佳斌指紋卡不符而
    與陳誌豐指紋卡指紋相符等情，有該局100 年4 月6 日刑紋
    字第1000043618號函暨所附編號0000000 號鑑定書附卷可稽
    （見本院卷第33頁），是本件違反槍砲彈藥刀械管制條例之
    實際行為人應係被告（即陳誌豐），而非陳佳斌。揆諸前揭
    說明，本院自僅需訂正被告姓名而為審理即可，合先敘明。
二、按除被告所犯為死刑、無期徒刑、最輕本刑為3 年以上有期
    徒刑之罪或高等法院管轄第一審案件者外，於法院行準備程
    序進行中，被告先就被訴事實為有罪之陳述時，審判長得告
    知被告簡式審判程序之旨，並聽取當事人、代理人、辯護人
    及輔佐人之意見後，裁定進行簡式審判程序；受命法官行準
    備程序，與法院或審判長有同一之權限，刑事訴訟法第273
    條之1 第1 項、第279 條第2 項前段分別定有明文。查本件
    被告陳誌豐所犯非為死刑、無期徒刑、最輕本刑為3 年以上
    有期徒刑之罪或高等法院管轄第一審案件，其於本院99年5
    月10日準備程序進行中，先就前揭被訴事實為有罪之陳述（
    見本院卷第58頁反面、第59頁），經受命法官告知簡式審判
    程序之旨，並聽取當事人之意見後，本院合議庭認無不得或
    不宜改依簡式審判程序進行之處，爰依刑事訴訟法第273 條
    之1 第1 項，裁定本件由受命法官獨任進行簡式審判程序。
    並依刑事訴訟法第159 條第2 項、第273 條之2 規定，本件
    不適用同法第159 條第1 項關於傳聞法則之規定，證據調查
    亦不受同法第159 條第1 項、第161 條之2 、第161 條之3
    、第163 條之1 及第164 條至第170 條規定之限制，併予敘
    明。
三、上開事實，業據被告於警詢、偵訊（警詢及偵訊時係以冒用
    之陳佳斌製作筆錄）、本院準備程序及審理時均坦承不諱（
    分見警卷第5 頁、偵卷第6 頁、本院卷第58頁反面、第63頁
    反面），並有屏東縣政府警察局內埔分局搜索扣押筆錄及扣
    押目錄表1 份、搜索同意書1 紙、查獲照片3 紙、臺灣屏東
    地方法院檢察署99年度槍保字第150 號扣押物品清單1 份在
    卷可稽（分見警卷第39至42、44、74、75頁，偵卷第35、36
    頁），復有上開事實欄所載槍枝、子彈扣案可證。再將上開
    扣案子彈送內政部警政署刑事警察局以檢視法、性能檢驗法
    、試射法鑑定，鑑驗結果認：送鑑子彈1 顆，認係口徑9mm
    制式子彈，經試射，可擊發，認具殺傷力；送鑑霰彈3 顆，
    認均係口徑12GAUGE 制式霰彈，採樣1 顆試射，可擊發，認
    均具殺傷力，有內政部警政署刑事警察局99年11月1 日刑鑑
    字第0990147252號鑑驗書1 紙暨所附照片15張存卷供參（見
    偵卷第31至33頁），可知上開扣案子彈均有殺傷力，屬槍砲
    彈藥刀械管制條例第4 條第1 項第2 款所定之子彈無訛。又
    上開扣案改造手槍經內政府警政署刑事警察局以上揭方法鑑
    定，鑑驗結果認：送鑑手槍1 支（槍枝管制編號0000000000
    號），認係改造手槍，由仿BERETTA 廠M9型半自動手槍製造
    之槍枝，換裝土造金屬槍管而成，經檢視，槍枝欠缺撞針後
    端連桿，依現狀，無法供擊發子彈使用，認不具殺傷，有上
    揭函文暨鑑定書可按，可知上開扣案改造手槍尚非屬槍砲彈
    藥刀械管制條例第4 條第1 項第1 款所定之槍砲。惟上開扣
    案改造手槍內裝之土造金屬槍管係屬內政部86年11月24日台
     (86) 內警字第8670683 號公告之槍枝主要組成零件，其餘
    零件無法認定是否屬公告之槍砲主要組成零件等情，有內政
    部99年12月8 日內授警字第0990872448號函、100 年4 月7
    日內授警字第1000870654號函各1 紙在卷可證（見偵卷第46
    頁，本院卷第36頁），可知扣案改造手槍僅內裝之土造金屬
    槍管屬槍砲彈藥刀械管制條例第4 條第3 項所定之公告槍枝
    主要組成零件無訛。經核上揭證據，均足補強被告自白，堪
    認被告自白與事實相符，應屬真實。本件事證明確，被告犯
    行洵堪認定，應依法論科。
四、按槍砲彈藥刀械管制條例第12條第4 項、第13條第4 項之罪
    ，係將「持有」與「寄藏」為分別之處罰規定，單純之「持
    有」，固不包括「寄藏」，但寄藏之受人委託代為保管，其
    保管之本身所為之「持有」，既係「寄藏」之當然結果，法
    律上自宜僅就「寄藏」行為為包括之評價，不應另就「持有
    」予以論罪，最高法院著有74年台上字第34 00 號判例可資
    參照。是核被告所為，係係違反槍砲彈藥刀械管制條例第12
    條第4 項之非法寄藏子彈罪及同條例第13條第4 項之非法寄
    藏槍枝主要組成零件罪。其持有上開子彈、土造金屬槍管之
    行為，係「寄藏」之當然結果，不另論罪。又被告以一寄藏
    行為同時觸犯前開2 罪名，為想像競合犯，依刑法第55條之
    規定，應從一重之非法寄藏槍枝主要組成零件罪論處。爰審
    酌被告前有前揭事實欄一所載違反槍砲彈藥刀械管制條例、
    恐嚇取財等前案紀錄，有臺灣高等法院被告前案紀錄表1 份
    存卷可按，素行非佳，且經判處徒刑仍不知悔改再犯本案，
    顯未能記取教訓，犯後於警詢及偵訊中冒名陳佳斌，妨礙本
    案之偵查，且扣案子彈、槍管屬高度危險之物品，危害社會
    大眾安全甚鉅，惟念被告受寄藏放之槍管、子彈數量非多，
    亦未持用上開扣案槍管、子彈另犯他罪行，且事後坦承犯行
    ，犯罪後之態度尚可，並酌其藏放期間，犯罪動機、目的及
    手段等等一切情狀，量處如主文所示之刑，並就罰金部分諭
    知易服勞役之折算標準，以示儆懲。
五、扣案土造金屬槍管1 支及具殺傷力之口徑12GAUGE 制式霰彈
    2 顆，非經主管機關許可，不得持有之，均屬違禁物，應依
    刑法第38條第1 項第1 款規定宣告沒收。至於扣案口徑12GA
    UGE 制式霰彈、口徑9MM 制式子彈各1 顆，業經試射，已不
    具有子彈之完整結構，且已失去其效能，而不具殺傷力，非
    屬違禁物，亦非供犯罪所用之物，與沒收規定不侔，不併予
    諭知沒收，併此敘明。至扣案改造手槍1 支（除內裝之土造
    金屬槍管1 支），既不具殺傷力，亦非屬公告之槍砲主要組
    成零件，即非違禁物，爰不予宣告沒收，末此陳明。
六、被告於警詢、偵訊時冒名陳佳斌並偽簽「陳佳斌」署名及按
    捺指紋等行為，有無另涉偽造文書犯行，宜由檢察官另行偵
    查處理，併此敘明。
據上論斷，應依刑事訴訟法第273 條之1 第1 項、第299 條第1
項前段，槍砲彈藥刀械管制條例第12條第4 項、第13條第4 項，
刑法第11條前段、第55條、第42條第3 項、第38條第1 項第1 款
，判決如主文。
本案經檢察官陳立興到庭執行職務。
中    華    民    國    100    年    5    月    24    日
                  刑事第五庭  法  官  黃柏霖
以上正本證明與原本無異。
如不服本判決應於收受判決後10日內向本院提出上訴書狀，並應
敘述具體理由；其未敘述上訴理由者，應於上訴期間屆滿後20日
內向本院補提理由書（均須按他造當事人之人數附繕本）「切勿
逕送上級法院」。
中    華    民    國   100    年    5     月    24    日
                              書記官  史安琪
附錄論罪科刑法條：槍砲彈藥刀械管制條例第12條第4項、第13
條第4項。
槍砲彈藥刀械管制條例第12條
未經許可，製造、販賣或運輸子彈者，處 1 年以上 7 年以下有
期徒刑，併科新台幣 500 萬元以下罰金。
未經許可，轉讓、出租或出借子彈者，處 6 月以上 5 年以下有
期徒刑，併科新台幣 300 萬元以下罰金。
意圖供自己或他人犯罪之用，而犯前二項之罪者，處 3 年以上
10 年以下有期徒刑，併科新台幣 700 萬元以下罰金。
未經許可，持有、寄藏或意圖販賣而陳列子彈者，處 5 年以下
有期徒刑，併科新台幣 300 萬元以下罰金。
第 1 項至第 3 項之未遂犯罰之。
槍砲彈藥刀械管制條例第13條
未經許可，製造、販賣或運輸槍砲、彈藥之主要組成零件者，處
 3 年以上10 年以下有期徒刑，併科新台幣 700 萬元以下罰金
。
未經許可，轉讓、出租或出借前項零件者，處 1 年以上 7 年以
下有期徒刑，併科新台幣 500 萬元以下罰金。
意圖供自己或他人犯罪之用，而犯前 2 項之罪者，處 5 年以上
有期徒刑，併科新台幣 1000 萬元以下罰金。
未經許可，持有、寄藏或意圖販賣而陳列第 1 項所列零件者，
處 6 月以上5 年以下有期徒刑，併科新台幣 300 萬元以下罰金
。
第 1 項至第 3 項之未遂犯罰之。